臺灣桃園地方法院民事判決
111年度重訴字第227號
原      告  臺灣中小企業銀行股份有限公司

法定代理人  林謙浩  
訴訟代理人  黃麗芬  
被      告  大都會肉品實業有限公司



兼法定代理  
人          張為銓  



被      告  朱愛萍  
上列當事人間請求清償債務事件，本院於民國111年8月22日言詞
辯論終結，判決如下：
    主  文
被告應連帶給付原告如附表所示之本金、利息及違約金。
被告張為銓應給付原告新臺幣壹拾萬壹仟陸佰玖拾玖元，及其中
本金新臺幣玖萬玖仟參佰肆拾參元自民國一百一十一年四月二日
起至民國一百一十一年六月一日止，按年利率百分之八點二二計
算之利息，並自民國一百一十一年六月二日起至清償日止，按年
利率百分之十五計算之利息。
被告朱愛萍應給付原告新臺幣壹拾肆萬零壹佰壹拾肆元，及其中
本金新臺幣壹拾參萬捌仟參佰柒拾參元自民國一百一十一年四月
二日起至民國一百一十一年六月一日止，按年利率百分之十一點
二二計算之利息，並自民國一百一十一年六月二日起至清償日止
，按年利率百分之十五計算之利息。
訴訟費用由被告張為銓負擔百分之一；由被告朱愛萍負擔百分之
一；餘由被告連帶負擔。
本判決第一項於原告以新臺幣肆佰零肆萬元或等值之中央政府建
設公債一○六年度甲類第四期債票為被告供擔保後；本判決第二
項於原告以新臺幣參萬肆仟元或等值之中央政府建設公債一○六
年度甲類第四期債票為被告張為銓供擔保後；本判決第三項於原
告以新臺幣肆萬柒仟元或等值之中央政府建設公債一○六年度甲
類第四期債票為被告朱愛萍供擔保後，各得假執行。
    事實及理由
壹、程序事項：
    被告大都會肉品實業有限公司（下稱大都會公司）、張為銓
    、朱愛萍經合法通知，均無正當理由未於言詞辯論期日到場
    ，核無民事訴訟法第386條各款所列情形，爰依原告之聲請
    ，由其一造辯論而為判決。
貳、實體事項：
一、原告主張：
　㈠大都會公司於民國109年8月4日邀同張為銓、朱愛萍為連帶保
    證人，向原告借款新臺幣（下同）600萬元，並簽立「受嚴
    重特殊傳染性肺炎影響發生營運困難事業資金紓困振興貸款
    契約書」（下簡稱貸款契約書），約定借款期間自109年8月
    5日起至114年8月5日止；還款方式為自實際撥款日起，依年
    金法，按月攤還本息；利率按中華郵政股份有限公司2年期
    定期儲金機動利率（下稱利率引用指標）加年利率1.655％機
    動計息；並約定借款到期或視為到期時，立約人及連帶保證
    人願立即清償，如有遲延，願改按逾期當時原告基準利率（
    按月調整）加年息3％計付利息及遲延利息；逾期償還本金或
    利息時，按借款總餘額自應償還日起，逾期6個月以內部分
    按上開利率10％，逾期超過6個月部分按上開利率20％計付違
    約金。詎大都會公司自111年1月5日後即未依約償還，依約
    其全部債務視為到期，尚欠如附表編號1所示之本金、利息
    與違約金。又張為銓、朱愛萍既為連帶保證人，自應負連帶
    清償責任。
　㈡大都會公司於110年7月30日邀同張為銓、朱愛萍為連帶保證
    人，向原告借款300萬元，並簽立貸款契約書，約定借款期
    間自110年8月13日起至115年8月13日止；還款方式為自實際
    撥款日起，本金按月平均攤還，利息按月計付；利率按利率
    引用指標加年利率1.655％機動計息；並約定借款到期或視為
    全部到期時，立約人與連帶保證人願立即清償，如有遲延願
    依上開利率計付遲延利息；逾期償還本金或利息時，按借款
    總餘額自應償還日起，逾期6個月以內部分按上開利率10％，
    逾期超過6個月部分按上開利率20％計付違約金。詎大都會公
    司自111年1月5日後即未依約償還，依約其全部債務視為到
    期，尚欠如附表編號2所示之本金、利息與違約金。又張為
    銓、朱愛萍既為連帶保證人，自應負連帶清償責任。
　㈢大都會公司於110年7月30日邀同張為銓、朱愛萍為連帶保證
    人，向原告借款700萬元，並簽立週轉金貸款契約，約定借
    款動用期間自110年8月13日起至111年8月13日止，由借款人
    出具借據，申請循環或分批動用；借款利息按年率2.8%計息
    ，嗣後按原告新公告一年期定期儲蓄存款機動利率加年利率
    1.96％計息；並約定借款到期或視為全部到期時，立約人與
    連帶保證人願立即清償，如有遲延願依上開利率計付遲延利
    息；逾期償還本金或利息時，按借款總餘額，自應償還日起
    ，逾期6個月以內部分按上開利率10％，逾期超過6個月部分
    按上開利率20％計付違約金。大都會公司依上開契約於110年
    11月24日出具借據，向原告借款700萬元，借款期間自110年
    11月26日起至111年2月26日止，利息按月計付，本金到期一
    次清償。詎大都會公司於111年2月26日借款到期後未按時還
    款，尚欠如附表編號3所示之本金、利息與違約金。又張為
    銓、朱愛萍既為連帶保證人，自應負連帶清償責任。
　㈣張為銓、朱愛萍於105年4月起分別持有原告核發之信用卡簽
    帳消費（卡號分別為0000-0000-0000-0000、0000-0000-000
    0-0000)，並簽立約定條款在案，被告張為銓、朱愛萍應按
    期給付原告各項帳款，否則應依持卡人當期信用評等結果所
    訂之循環信用利率，自各筆帳款入帳日起息計算至該筆帳款
    結清之日止之利息，及延滯第1個月，當月計付逾期手續費1
    00元，延滯第2個月，當月計付逾期手續費300元，延滯第3
    個月，當月計付逾期手續費500元，且最高連續計付不逾3個
    月。因張為銓、朱愛萍未依約於111年2月15日之繳款截止日
    前，繳付結帳日為111年2月1日之帳款，其全部債務視為到
    期，張為銓迄今尚欠101,699元，及其中本金99,343元自111
    年4月2日起至111年6月1日止，按年利率8.22％計算之利息，
    並自111年6月2日起至清償日止，按年利率15％計算之利息；
    朱愛萍迄今尚欠140,114元，及其中本金138,373元自111年4
    月2日起至111年6月1日止，按年利率11.22％計算之利息，並
    自111年6月2日起至清償日止，按年利率15％計算之利息。
　㈤綜上所述，被告屢經原告催告，均置之不理，爰依消費借貸
    、連帶保證及信用卡契約之法律關係提起本件訴訟。並聲明
    ：如主文所示。
二、被告未於言詞辯論期日到場，亦未提出書狀為任何聲明或陳
    述。
三、經查，原告主張之事實，業據其提出與所述相符之授信約定
    書、貸款契約書、週轉金貸款契約、借據、信用卡申請書、
    撥還款明細查詢單、放款利率歷史資料表、信用卡消費明細
    表、經濟部商工登記公示資料、戶籍謄本在卷為憑（見本院
    卷第15至85頁），而被告經合法通知，均未於言詞辯論期日
    到場，亦未提出書狀作何爭執或陳述，依民事訴訟法第280
    條第3項前段準用同條第1項前段之規定，視同自認，自堪信
    原告之主張為真實。
四、按稱消費借貸者，謂當事人一方移轉金錢或其他代替物之所
    有權於他方，而約定他方以種類、品質、數量相同之物返還
    之契約；借用人應於約定期限內，返還與借用物種類、品質
    、數量相同之物；遲延之債務，以支付金錢為標的者，債權
    人得請求依法定利率計算之遲延利息，但約定利率較高者，
    仍從其約定利率；當事人得約定債務人於債務不履行時，應
    支付違約金，民法第474條第1項、第478條前段、第233條第
    1項、第250條第1項分別定有明文。次按所謂連帶保證，係
    指保證人與主債務人就債務之履行，對於債權人各負全部給
    付之責任者而言，是連帶保證債務之債權人得同時或先後向
    保證人為全部給付之請求（最高法院45年台上字第1426號、
    77年度台上字第1772號判決意旨參照）。經查，大都會公司
    既尚欠有前開本金、利息及違約金迄未清償，而張為銓、朱
    愛萍復為前開借款之連帶保證人，依上開規定，原告自得請
    求被告等負連帶清償之責任。另張為銓、朱愛萍既尚有前開
    信用卡帳款及利息未清償，原告自得請求張為銓、朱愛萍負
    清償之責。
五、綜上所述，原告依消費借貸、連帶保證及信用卡契約之法律
    關係，請求被告給付如主文第1至3項所示，洵屬有據，應予
    准許。另原告陳明願供擔保聲請宣告假執行，與民事訴訟法
    第390條第2項規定並無不合，爰酌定相當擔保金額准許之。
六、訴訟費用負擔之依據：民事訴訟法第78條、第85條第2項。
中　　華　　民　　國　　111 　年　  9 　　月　　5 　　日
                  民事第二庭    法　官　蘇品蓁
正本係照原本作成。
如對本判決上訴，須於判決送達後二十日內向本院提出上訴狀。
如委任律師提起上訴者，應一併繳納上訴審裁判費。　　　　　
中　　華　　民　　國　　111 　年　　9 　　月　　5 　　日
                                書記官  藍予伶
附表：
編號 本金（新臺幣） 利息 違約金 1 4,357,523元 自111年1月6日起至清償日止，按年利率5.27％計算之利息。 自111年1月6日起至清償日止，逾期6個月以內者，按上開利率10％，超過6個月者，按上開利率20％計算。 2 2,753,332元 自111年1月6日起至清償日止，按年利率2.75％計算之利息。 自111年1月6日起至清償日止，逾期6個月以內者，按上開利率10％，超過6個月者，按上開利率20％計算。 3 5,001,288元 自111年2月27日起至清償日止，按年利率3.05％計算之利息。 自111年2月27日起至清償日止，逾期6個月以內者，按上開利率10％，超過6個月者，按上開利率20％計算。 合計 12,112,143元